【裁判字號】    98,訴,1079
【裁判日期】    990210
【裁判案由】    返還土地等
【裁判全文】
臺灣桃園地方法院民事判決              98年度訴字第1079號
原      告  台灣省石門農田水利會
法定代理人  己○○
訴訟代理人  彭成青律師
被      告  丑○○原名劉邦爝.
            寅○○
            丁○
            乙○○
            癸○○
            庚○○
上列當事人間請求返還土地等事件，於民國99年1 月19日言詞辯
論終結，本院判決如下：
    主  文
被告丑○○應將坐落桃園縣平鎮市○○段三二四地號土地上，如
附圖所示編號A1（面積一四點三七平方公尺）之地上物拆除、移
除，將該部分土地返還原告，並應給付原告新臺幣陸仟玖佰拾
伍元，及自民國九十八年六月二十四日起至返還前開占用土地之
日止，按月給付原告新臺幣壹佰貳拾壹元。
被告寅○○應將坐落桃園縣平鎮市○○段三二三地號土地上，如
附圖所示編號G8（面積四點五三平方公尺）之地上物拆除、移除
，將該部分之土地返還原告，並應給付原告新臺幣壹仟壹佰壹拾
肆元，及自民國九十八年六月二十四日起至返還前開占用土地之
日止，按月給付原告新臺幣貳拾元。
被告丁○應將坐落桃園縣平鎮市○○段一六二地號、二零二地號
土地上，如附圖所示編號E1（面積一一點五五平方公尺）、E2（
面積六點六九平方公尺）之地上物拆除、移除，將該部分之土地
返還原告，並應給付原告新臺幣伍仟貳佰玖拾肆元，及自民國九
十八年六月二十四日起至返還前開占用土地之日止，按月給付原
告新臺幣壹佰元。
被告乙○○應將坐落桃園縣平鎮市○○段一六二地號土地上，如
附圖所示編號C1（面積七點四平方公尺）之地上物拆除、移除，
將該部分之土地返還原告，並應給付原告新臺幣貳仟壹佰捌拾元
，及自民國九十八年六月二十四日起至返還前開占用土地之日止
，按月給付原告新臺幣肆拾伍元。
被告癸○○應將坐落桃園縣平鎮市○○段三四九地號、三二六地
號、三四三地號、三二三地號土地上，如附圖所示編號G1（面積
三點八二平方公尺）、G2（面積二四點七七平方公尺）、G3（面
積七點八一平方公尺）、G4（面積一八點一九平方公尺）、G5（
面積五點八三平方公尺）、G6（面積八七點四六平方公尺）、G7
（面積一一二點九五平方公尺）之地上物拆除、移除，將該部分
之土地返還原告，並應給付原告新臺幣伍萬捌仟捌佰肆拾貳元，
及自九十八年六月二十四日起至返還前開占用土地之日止，按月
給付原告新臺幣壹仟壹佰肆拾捌元。
被告庚○○應將坐落桃園縣平鎮市○○段一六二地號、二零二地
號土地上，如附圖所示編號F1（面積一七點三九平方公尺）、F2
（面積一零點一七平方公尺）之地上物拆除、移除，將該部分之
土地返還原告，並應給付原告新臺幣柒仟佰捌拾肆元，及自九
十八年六月二十四日起至返還前開占用土地之日止，按月給付原
告新臺幣壹佰伍拾貳元。
原告其餘之訴駁回。
訴訟費用由被告各自負擔八分之一，餘由原告負擔。
    事實及理由
壹、程序方面：
一、按訴狀送達後，原告不得將原訴變更或追加他訴，但請求之
    基礎事實同一，不在此限，民事訴訟法第255 條第1 項第2
    款定有明文。
    (一)本件原告起訴時聲明：
      1.被告劉邦爵應將坐落桃園縣平鎮市○○段180-48地號土
        地上，如附圖所示面積14平方公尺之地上物拆除，並將
        土地返還原告。
      2.被告劉邦爵應給付原告新臺幣（下同）14,134元，及自
        民國98年6 月24日起至返還前開占用土地之日止，按月
        給付原告236 元。
      3.被告丙○○應將坐落桃園縣平鎮市○○○段180-163 地
        號土地上，如附圖所示面積15.7平方公尺之地上物拆除
        ，並將土地返還原告。
      4.被告丙○○並應給付原告11,469元，及自98年6 月24日
        起至返還前開占用土地之日止，按月給付原告191 元。
      5.被告壬○○應將坐落桃園縣平鎮市○○○段180-163 地
        號土地上如附圖所示面積13.5平方公尺之地上物拆除，
        並將土地返還原告。
      6.被告壬○○應給付原告9,862 元，及自98年6 月24日起
        至返還前開占用系爭土地之日止，按月給付原告164 元
        。
      7.被告戊○○應將坐落桃園縣平鎮市○○○段180-163 、
        180-169 地號土地上如附圖所示面積41.4平方公尺之地
        上物拆除，並將土地返還原告。
      8.被告戊○○應給付原告30,243元，及自98年6 月24日起
        至返還前開占用系爭土地之日止，按月給付原告504 元
        。
      9.被告子○○應將坐落桃園縣平鎮市○○○段180-163 地
        號土地上如附圖所示面積9.7 平方公尺之地上物拆除，
        並將土地返還原告。
      10.被告子○○應給付原告7,086 元，及自98年6 月24日起
        至返還前開占用系爭土地之日止，按月給付原告118 元
        。
      11.被告甲○○應將坐落桃園縣平鎮市○○○段180-49地號
        土地上如附圖所示面積31.4平方公尺之地上物拆除，並
        將土地返還原告。
      12.被告甲○○應給付原告27,632元，及自98年6 月24日起
        至返還前開占用系爭土地之日止，按月給付原告461 元
        。
      13.被告寅○○應將坐落桃園縣平鎮市○○○段180-49地號
        土地上，如附圖所示面積78平方公尺之地上物拆除，並
        將土地返還原告。
      14.被告寅○○並應給付原告68,640元，及自98年6 月24日
        起至返還前開占用系爭土地之日止，按月給付原告
        1,144 元。
      15.被告丁○應將坐落桃園縣平鎮市○○○段180-163 地號
        如附圖所示面積4.4 平方公尺之地上物拆除，並將土地
        返還原告。
      16.被告丁○應給付原告3,214 元，及自98年6 月24日起至
        返還前開占用系爭土地之日止，按月給付原告54元。
      17.被告辛○○應將坐落桃園縣平鎮市○○○段180-163 地
        號土地上如附圖所示面積46.5平方公尺之地上物拆除，
        並將土地返還原告。
      18.被告辛○○應給付原告33,968元，及自98年6 月24日緣
        起至返還前開占用系爭土地之日止，按月給付原告566
        元。
    (二)嗣於98年12月3 日具狀撤回對被告丙○○、甲○○、辛○○之起訴，並追加乙○○、癸○○、庚○○為被告，復於
      98年12月15日撤回對被告壬○○、戊○○、子○○之起訴
      ，再於99年1 月12日將聲明變更如後所述。原告上開聲明
      貴變更，請求之基礎事實同一，揆諸上開說明，原告此部
      分訴之變更應予准許，合先敘明。
二、本件被告丁○、乙○○、癸○○經合法送達，無正當理由，
    未於最後言詞辯論期日到場，核無民事訴訟法第386 條所列
    各款情形，爰依原告聲請，由其一造辯論而為判決。
貳、實體方面：
一、原告起訴主張：
    (一)緣坐落於桃園縣平鎮市○○段324 地號、162 地號、202
      地號、349 地號、326 地號、343 地號、323 地號（民國
      98年10月17日地籍圖重測前之地號為：桃園縣平鎮市○○○段180 之48地號、180 之163 地號、180 之169 地號、
      180 之32地號、180 之29地號、180 之46地號、180 之49
      地號）土地，為原告所有；惟被告丑○○、寅○○、丁○
      、乙○○、癸○○、庚○○所有、如附表一所示之建物，
      無權占用原告上開土地（詳細占用範圍、面積，詳如附表
      一及附圖所示）。
    (二)按所有人對於無權占有或侵奪其所有物者，得請求返還之
      ；對於妨害其所有權者，得請求除去之。有妨害其所有權
      之虞者，得請求防止之；民法第767 條定有明文。被告既
      無權占用原告所有之系爭土地，原告自得基於所有物返還
      請求權之法律關係，請求被告返還土地。
    (三)又無權占有他人土地可獲得相當於租金之利益，為社會通
      常之觀念，最高法院著有69年台上字第1695號判例可資參
      照。本件被告無權占用系爭土地，致原告對之無法使用收
      益，被告顯屬無法律上之原因而受利益致原告受有損，原
      告自得依民法第179 條之規定，請求被告返還起訴前5 年
      至返還土地之日止，相當於租金之不當得利，爰參酌土地
      法第97條第1 項、第105 條之規定，請求被告給付如附表
      一所載之不當得利金額。
    (四)綜上，爰依據民法第767 條、第179 條之規定，提起本件
      訴訟，並聲明：
      1.被告丑○○應將坐落桃園縣平鎮市○○段324 地號土地
        上，如附圖所示編號A1（面積14.37 平方公尺）之地上
        物拆除、移除，將該部分之土地返還原告，並應給付原
        告新臺幣（下同）13,871元，及自98年6 月24日起至返
        還前開占用土地之日止，按月給付原告242 元。
      2.被告乙○○應將坐落桃園縣平鎮市○○段162 地號土地
        上，如附圖所示編號C1（面積7.4 平方公尺）之地上物
        拆除、移除，將該部分之土地返還原告，並應給付原告
        4,721 元，及自98年6 月24日起至返還前開占用土地之
        日止，按月給付原告90元。
      3.被告丁○應將坐落桃園縣平鎮市○○段162 地號、202
        地號土地上，如附圖所示編號E1（面積11.55 平方公尺
        ）、E2（面積6.69平方公尺）之地上物拆除、移除，將
        該部分之土地返還原告，並應給付原告10,590元，及自
        98年6 月24日起至返還前開占用土地之日止，按月給付
        原告202元。
      4.被告庚○○應將坐落桃園縣平鎮市○○段162 地號、20
        2 地號土地上，如附圖所示編號F1（面積17.39 平方公
        尺）、F2（面積10.17 平方公尺）之地上物拆除、移除
        ，將該部分之土地返還原告，並應給付原告15,992元，
        及自98年6 月24日起至返還前開占用土地之日止，按月
        給付原告304 元。
      5.被告癸○○應將坐落桃園縣平鎮市○○段349 地號、32
        6 地號、343 地號、323 地號土地上，如附圖所示編號
        G1（面積3.82平方公尺）、G2（面積24.77 平方公尺）
        、G3（面積7.81平方公尺）、G4（面積18.19 平方公尺
        ）、G5（面積5.83平方公尺）、G6（面積87.46 平方公
        尺）、G7（面積112.95平方公尺）之地上物拆除、移除
        ，將該部分之土地返還原告，並應給付原告213,755 元
        ，及自98年6 月24日起至返還前開占用土地之日止，按
        月給付原告3,826 元。
      6.被告寅○○應將坐落桃園縣平鎮市○○段323 地號土地
        上，如附圖所示編號G8（面積4.53平方公尺）之地上物
        拆除、移除，將該部分之土地返還原告，並應給付原告
        3,712 元，及自98年6 月24日起至返還前開占用土地之
        日止，按月給付原告66元。
二、被告丁○、乙○○、癸○○未於言詞辯論期日到場，亦未提
    出書狀作何聲明或陳述；被告丑○○、寅○○、庚○○到庭
    辯稱：
    (一)被告丑○○部分：
      附圖所示之A1建物是A1是以前建的，伊不清楚界址應如何
      算，且占有部分之土地只有一點點，原告主張之不當得利
      金額過高，故原告之請求為無理由，並聲明：原告之訴駁
      回。
    (二)被告寅○○部分：
      附圖所示之G8部分土地，伊占用部分只是圍牆一點點，要
      拆是可以拆，但是沒有定界樁，不知如何拆，但是原告主
      張不當得利之金額，伊不同意。並聲明：原告之訴駁回。
    (三)被告庚○○部分：
      附圖所示之F1部分建物，伊是用來曬衣服，F2是伊建物後
      方供公眾通行之走道，原告將F2部分土地納入計算不當得
      利，對伊而言並不公平。並聲明：原告之訴駁回。
三、本院之判斷：
    (一)按所有人對於無權占有或侵奪其所有物者，得請求返還之
      ，對於妨害其所有權者，得請求除去之，民法第767 條前
      段、中段定有明文。經查，原告主張坐落於桃園縣平鎮市
      ○○段324 地號、162 地號、202 地號、349 地號、326
      地號、343 地號、323 地號（民國98年10月17日地籍圖重
      測前之地號為：桃園縣平鎮市○○○段180 之48地號、18
      0 之163 地號、180 之169 地號、180 之32地號、180 之
      29地號、180 之46地號、180 之49地號）土地，為原告所
      有，而被告所有如附表一所示之建物，占用原告上開土地
      （詳細占用範圍、面積，詳如附表一及附圖所示）之事實
      ，有原告提出上開土地之土地登記謄本7 紙為證（見本院
      卷第118 頁至第124 頁），本院復依職權勘驗現場，囑託
      桃園縣平鎮地政事務所就被告所有、如附表一所示之建物
      套繪於地籍圖上，並計算被告所有如附表一所示之建物占
      用原告所有土地之面積，經桃園縣平鎮地政事務所繪製後
      ，以98年11月3 日平地測字第0981 002403 號函、98年12
      月9 日平地測字第0981002663號函及所附之複丈成果圖可
      稽（見本院卷第55頁至第58頁、第60頁至第61頁、第89頁
      至第90頁）；被告丑○○、寅○○、庚○○對上開事實並
      不爭執，另被告丁○、乙○○、癸○○已於相當時期受合
      法之通知，而於言詞辯論期日不到場，亦未提出準備書狀
      爭執，依民事訴訟法第280 條第3 項之規定，視同自認，
      故應認原告上開主張，堪信為真實。從而，原告依據民法
      第767 條之規定，起訴請求被告應將其所有、占用原告上
      開土地部分之建物（詳細占用範圍、面積，詳如附表一及
      附圖所示）拆除、移除，為有理由，應予准許。
    (二)再按無權占有他人之土地，可能獲得相當於租金之利益為
      社會之通常觀念（最高法院61年台上字第1695號判例參照
      ），本件被告無權占有原告所有之系爭土地，為無法律上
      之原因而受利益，原告不能使用土地以獲取利益因此受有
      損害，原告主張依不當得利之法律關係請求被告返還相當
      於租金之利益，應屬可取。而依土地法第97條、第105 條
      之規定，租用基地建築房屋之租金，以不超過土地及其建
      築物申報總價額年息百分之10為限。所謂土地總價額，係
      以法定地價為準，土地法施行法第25條定有明文。而法定
      地價，依土地法第148 條規定，係土地所有人依該法規定
      所申報之地價。上開計收租金限制之規定，非不得據為計
      算本件相當租金利益之標準。復查：
      1.原告所有之桃園縣平鎮市○○段324 地號、162 地號、
        202 地號、349 地號、326 地號、343 地號、323 地號
        土地，其93年迄今之申報地價，如附表一所示，此有原
        告提出地價第二類謄本7 紙為據（見本院卷第125 頁至
        第131 頁），是原告依據上開金額為其請求相當租金利
        益之計算基礎，即屬有據。爰審酌原告所有之上開土地
        ，位於桃園縣平鎮市○○路雙連2 段後方並鄰近該路段
        ，且桃園縣平鎮市○○路雙連2 段為雙向四線道之桃園
        縣114 號縣道，附近商店林立，有原告提出現場照片2
        幀為證（見本院卷第83頁）；另原告所有之同段349 地
        號、326 地號、343 地號、323 地號土地，位於桃園縣
        平鎮市○○路雙連2 段113 巷內，而被告丑○○、丁○
        、乙○○、庚○○所有、如附表一占用原告所有土地之
        建物，係面臨桃園縣平鎮市○○路雙連2 段，此為兩造
        均不爭執，揆之現實社會通念，本院認原告主張被告寅
        ○○、癸○○所得相當租金利益以申報地價之百分之10
        計算，尚嫌過高，應以申報地價之百分之3 計算租金，
        以為合理，原告主張被告丑○○、丁○、乙○○、庚○○所得相當租金利益以申報地價之百分之10計算，亦為
        過高，應以申報地價之百分之5 計算租金，始符事理。
      2.原告主張依附表一所示被告占用原告所有之土地面積，
        請求被告給付自提起本件訴訟即98年6 月24日前5 年即
        93 年6月24日至98年6 月23日相當於租金之不當得利，
        並自98年6 月24日起至返還土地之日止，按月給付相當
        於租金之不當得利。再查：
        (1)被告庚○○雖辯稱：原告將F2供公眾通行之道路，列
          入其計算不當得利之金額，對伊並不公平云云，惟附
          圖所示之F1、F2部分之建物，係本院囑託桃園縣平鎮
          地政事務所依被告庚○○所有之建物，套繪於地籍圖
          上，並據此計算其占用原告所有土地之面積，業如前
          述，未將供公眾通行之道路列入計算，而被告庚○○
          就此部分之辯解，亦未舉證以實其說，是被告庚○○
          就此部分之辯解，尚無可採。
        (2)就原告請求被告給付自提起本件訴訟即98年6 月24日
          前5 年即93年6 月24日至98年6 月23日相當於租金之
          不當得利部分：
          查原告係於98年6 月24日對被告丑○○、寅○○、林
          碟提起本件訴訟，此有卷附原告提起之民事起訴狀蓋
          有本院收狀章為據；惟就被告乙○○、癸○○、曾國
          文部分，乃係原告於98年12月3 日始具狀追加，亦有
          原告提出民事撤回部份被告暨追加被告狀蓋有本院收
          狀章可稽（見本院卷第85頁）。從而，原告請求被告
          丑○○、寅○○、丁○給付自提起本件訴訟即98年6
          月24日前5 年即93年6 月24日至98年6 月23日相當於
          租金之不當得利，被告乙○○、癸○○、庚○○給付
          自93年12月3 日至98年6 月23日相當於租金之不當得
          利，為有理由，應予准許，並根據被告占有土地面積
          ，分別計算如附表一所示金額，原告逾此部分之請求
          即屬無理，應予駁回。
        (3)就原告請求被告給付自98年6 月24日起至返還土地之
          日止，按月給付相當於租金之不當得利部分：本院爰
          依據被告占有原告所有土地之面積，並依系爭土地之
          申報地價及應計算租金之比例，被告應按月給付原告
          相當於租金之不當得利，爰計算如附表一所示。
    (三)綜上所述，原告本於民法第767 條、第179 條規定，請求
      被告應分別將渠等所有、占有原告土地之地上物拆除、移
      除，並分別給付原告如附表一所示相當於租金之不當得利
      ，並分別自98年6 月24日起至返還土地之日止，按月給付
      原告如附表一所示之不當得利金額，為有理由，應予准許
      ，逾此部分之請求，即屬無據，應予駁回。
四、本件事證已臻明確，兩造其餘主張及舉證，經核與判決基礎
    不生影響，爰不另一一論述，附此敘明。
據上論結，本件原告之訴為一部有理由、一部無理由，依民事訴
訟法第385 條第1 項前段、第79條，判決如主文。
中    華    民    國    99    年    2     月    10    日
                  民事第三庭    法  官  陳心婷
以上正本係照原本作成
如對本判決上訴，須於判決送達後20日內向本院提出上訴狀
中    華    民    國    99    年    2     月    10    日
                                書記官  林君燕
附表一：
┌─────┬─────┬─────┬───────────┬───────────┬───────────┐
│被告姓名  │被告所有建│占有原告土│申報地價              │原告主張不當得利之金額│本院判決被告應給付之不│
│          │物之門牌號│地地號、面│（元/平方公尺）       │                      │當得利金額            │
│          │碼        │積、附圖位├─────┬─────┼─────┬─────┼─────┬─────┤
│          │          │置        │93年      │96年1月   │93年6月24 │民國98年6 │原告起訴前│民國98年6 │
│          │          │          │          │          │日至98年6 │月24日起至│得請求不當│月24日起至│
│          │          │          │          │          │月23日之不│返還土地之│得利之金額│返還土地之│
│          │          │          │          │          │當得利金額│日止，按月│          │日止，按月│
│          │          │          │          │          │          │給付之不當│          │給付之不當│
│          │          │          │          │          │          │得利金額  │          │得利金額  │
├─────┼─────┼─────┼─────┼─────┼─────┼─────┼─────┼─────┤
│丑○○    │桃園縣平鎮│桃園縣平鎮│1,843.2元 │2,019.2元 │13,871元  │242元     │6,935元   │121元     │
│          │市○○路雙│市○○段  │          │          │（計算式詳│（計算式詳│（計算式詳│（計算式詳│
│          │連2段109號│324地號、 │          │          │附表二編號│附表二編號│附表三編號│附表三編號│
│          │          │如附圖A1  │          │          │1-1）     │1-2）     │1-1）     │1-2）     │
│          │          │之土地，面│          │          │          │          │          │          │
│          │          │積14.37平 │          │          │          │          │          │          │
│          │          │方公尺    │          │          │          │          │          │          │
├─────┼─────┼─────┼─────┼─────┼─────┼─────┼─────┼─────┤
│寅○○    │同路段113 │同上段323 │323地號部 │323地號部 │3,712元   │66元      │1,114元   │20元      │
│          │巷3號     │地號、如附│分：1,520 │分：1,760 │（計算式詳│（計算式詳│（計算式詳│（計算式詳│
│          │          │圖所示編號│元        │元        │附表二編號│附表二編號│附表三編號│附表三編號│
│          │          │G8之土地，│          │          │2-1）     │2-2）     │2-1）     │2-2）     │
│          │          │面積4.53  │          │          │          │          │          │          │
│          │          │平方公尺  │          │          │          │          │          │          │
│          │          │          │          │          │          │          │          │          │
├─────┼─────┼─────┼─────┼─────┼─────┼─────┼─────┼─────┤
│丁○      │同路段121 │同上段162 │162地號部 │162地號部 │162地號部 │162地號部 │162地號部 │162地號部 │
│          │號        │地號、202 │分：      │分：1461元│分：7,368 │分：141元 │分：3,683 │分：70元（│
│          │          │地號、如附│1,093.6元 │          │元        │（計算式詳│元（計算式│計算式詳附│
│          │          │圖E1、E2之│202地號部 │202地號部 │（計算式詳│附表二編號│詳附表三編│表三編號3-│
│          │          │土地，面積│分：837.6 │分：1091.2│附表二編號│3-3）     │號3-1）   │3）       │
│          │          │分別為11.5│元        │元        │3-1）     │202地號部 │202地號部 │202地號部 │
│          │          │5 、6.69平│          │          │202地號部 │分：61元  │分：1,611 │分：30元（│
│          │          │方公尺    │          │          │分：3,222 │（計算式詳│元（計算式│計算式詳附│
│          │          │          │          │          │元        │附表二編號│詳附表三編│表三編號3-│
│          │          │          │          │          │（計算式詳│3-4）     │號3-2）   │4）       │
│          │          │          │          │          │附表二編號│          │合計：    │合計：100 │
│          │          │          │          │          │3-2）     │          │5,294元   │元        │
├─────┼─────┼─────┼─────┼─────┼─────┼─────┼─────┼─────┤
│乙○○    │同路段115 │同上段162 │1,093.6元 │1461元    │4,721元   │90元      │2,180元   │45元      │
│          │號        │地號、如附│          │          │（計算式詳│（計算式詳│（計算式詳│（計算式詳│
│          │          │圖C1之土地│          │          │附表二編號│附表二編號│附表三編號│附表三編號│
│          │          │，面積7.4 │          │          │4-1）     │4-2）     │4-1）     │4-2）     │
│          │          │平方公尺  │          │          │          │          │          │          │
├─────┼─────┼─────┼─────┼─────┼─────┼─────┼─────┼─────┤
│癸○○    │同路段113 │同上段349 │349地號、 │349地號、 │213,755元 │3,826元   │58,842元  │1,148元   │
│          │巷2號     │地號、326 │326地號、 │326地號、 │（計算式詳│（計算式詳│（計算式詳│（計算式詳│
│          │          │地號、343 │343地號、 │343地號、 │附表二編號│附表二編號│附表三編號│附表三編號│
│          │          │地號、323 │323地號部 │323地號部 │5-1）     │5-2）     │5-1）     │5-2）     │
│          │          │地號、如附│分：1,520 │分：1,760 │          │          │          │          │
│          │          │圖所示之G1│元        │元        │          │          │          │          │
│          │          │、G2、G3、│          │          │          │          │          │          │
│          │          │G4、G5、G6│          │          │          │          │          │          │
│          │          │、G7之土地│          │          │          │          │          │          │
│          │          │，面積分別│          │          │          │          │          │          │
│          │          │為3.82、24│          │          │          │          │          │          │
│          │          │.77、7.81 │          │          │          │          │          │          │
│          │          │、18.19、5│          │          │          │          │          │          │
│          │          │.83、87.46│          │          │          │          │          │          │
│          │          │、112.95平│          │          │          │          │          │          │
│          │          │方公尺    │          │          │          │          │          │          │
├─────┼─────┼─────┼─────┼─────┼─────┼─────┼─────┼─────┤
│庚○○    │同路段123 │同段162地 │162地號部 │162地號部 │162地號部 │162地號部 │162地號部 │162地號部 │
│          │號        │號、202地 │分：      │分：1461元│分：11,093│分：212元 │分：5,124 │分：106元 │
│          │          │號、如附圖│1,093.6元 │          │元        │（計算式詳│元（計算式│（計算式詳│
│          │          │所示編號F1│202地號部 │202地號部 │（計算式詳│附表二編號│詳附表三編│附表三編號│
│          │          │、F2之土地│分：837.6 │分：1091.2│附表二編號│6-3）     │號6-1）   │6-3）     │
│          │          │，面積分別│元        │元        │6-1）     │202地號部 │202地號部 │202地號部 │
│          │          │為17.39平 │          │          │202地號部 │分：92元  │分：2,260 │分：46元（│
│          │          │方公尺、10│          │          │分：4,899 │（計算式詳│元（計算式│計算式詳附│
│          │          │.17平方公 │          │          │元        │附表二編號│詳附表三編│表三編號6-│
│          │          │尺        │          │          │（計算式詳│6-4）     │號6-2）   │4 ）      │
│          │          │          │          │          │附表二編號│          │合計：    │合計：152 │
│          │          │          │          │          │6-2）     │          │7,384元   │元        │
└─────┴─────┴─────┴─────┴─────┴─────┴─────┴─────┴─────┘
附表二：
一、被告丑○○部分：
1-1 ：
(14.37*1843.2*10%*2.52)+(14.37*2019.2*10%*2.48)=00000
0-0 ：14.37*2019.2*10%*1/12=242
二、被告寅○○部分：
2-1：(4.53*1520*10%*2.52)+(4.53*1760*10%*2.48)=3712
2-2：4.53*1760*10%*1/12=66
三、被告丁○部分：
3-1：(11.55*1093.6*10%*2.52)+(11.55*1461*10%*2.48)=7368
3-2：(6.69*837.6*10%*2.52)+(6.69*1091.2*10%*2.48)=3222
3-3：11.55*1461*10%*1/12=141
3-4：6.69*1091.2*10%*1/12=61
四、被告乙○○部分：
4-1：(7.4*1093.6*10%*2.52)+(7.4*1461*10%*2.48)=4721
4-2：7.4*1461*10%*1/12=90
五、被告癸○○部分：
5-1：(260.83*1520*10%*2.52)+(260.83*1760*10%*2.48)=00000
     0
0-0：260.83*1760*10%*1/12=3826
六、被告庚○○部分：
6-1：(17.39*1093.6*10%*2.52)+(17.39*1461*10%*2.48)=00000
0-0：(10.17*837.6*10%*2.52)+(10.17*1091.2*10%*2.48)=4899
6-3：17.39*1461*10%*1/12=212
6-4：10.17*1091.2*10%*1/12=92
附表三：
一、被告丑○○部分：
    【原告得請求起訴前之不當得利期間為93年6月24日至98年6
    月23日，則93年6 月24日至95年12月31日共921/365 年，96
    年1 月1 日至98年6 月23日共904/365 年】
1-1 ：
(14.37*1843.2*5%*921/365)+(14.37*2019.2*5%*904/365)=6935
（元以下四捨五入）
1-2 ：14.37*2019.2*5%*1/12=121（元以下四捨五入）
二、被告寅○○部分：
    【原告得請求起訴前之不當得利期間為93年6月24日至98年6
    月23日，則93年6 月24日至95年12月31日共921/365 年，96
    年1 月1 日至98年6 月23日共904/365 年】
2-1：
(4.53*1520*3%*921/365)+(4.53*1760*3%*904/365)=1114（元以
下四捨入五）
2-2：4.53*1760*3%*1/12=20（元以下四捨五入）
三、被告丁○部分：
    【原告得請求起訴前之不當得利期間為93年6月24日至98年6
    月23日，則93年6 月24日至95年12月31日共921/365 年，96
    年1 月1 日至98年6 月23日共904/365 年】
3-1：
(11.55*1093.6*5%*921/365)+(11.55*1461*5%*904/365)=3683（
元以下四捨五入）
3-2 ：
(6.69*837.6*5%*921/365)+(6.69*1091.2*5%*904/365)=1611 （
元以下四捨五入）
3-3：11.55*1461*5%*1/12=70（元以下四捨五入）
3-4：6.69*1091.2*5%*1/12=30（元以下四捨五入）
四、被告乙○○部分：
    【原告得請求起訴前之不當得利期間為93年12月3日至98年6
    月23日，則93年12月3 日至95年12月31日共759/365 年，96
    年1 月1 日至98年6 月23日共904/365年】
4-1 ：
(7.4*1093.6*5%*759/365)+(7.4*1461*5%*904/365)=2180（元以
下四捨五入）
4-2：7.4*1461*5%*1/12=45（元以下四捨五入）
五、被告癸○○部分：
    【原告得請求起訴前之不當得利期間為93年12月3日至98年6
    月23日，則93年12月3 日至95年12月31日共759/365 年，96
    年1 月1 日至98年6 月23日共904/365年】
5-1：
(260.83*1520*3%*759/365)+(260.83*1760*3%*904/365)=58842
（元以下四捨五入）
5-2：260.83*1760*3%*1/12=1148（元以下四捨五入）
六、被告庚○○部分：
    【原告得請求起訴前之不當得利期間為93年12月3日至98年6
    月23日，則93年12月3 日至95年12月31日共759/365 年，96
    年1 月1 日至98年6 月23日共904/365年】
6-1：
(17.39*1093.6*5%*759/365)+(17.39*1461*5%*904/365)=5124
（元以下四捨五入）
6-2：
(10.17*837.6*5%*759/365)+(10.17*1091.2*5%*904/365)=2260
（元以下四捨五入）
6-3：17.39*1461*5%*1/12=106（元以下四捨五入）
6-4：10.17*1091.2*5%*1/12=46（元以下四捨五入）

司法院資訊處製作；財團法人民間司法改革基金會備份。
